【裁判字號】    92,台上,4072
【裁判日期】    920724
【裁判案由】    偽造文書等罪
【裁判全文】
最高法院刑事判決                              九十二年度台上字第四○七二號
    上   訴  人  尋民試
                 尋仲齡
    被       告  乙○○
                  甲 ○
右上訴人等因自訴被告等偽造文書等罪案件，不服台灣高等法院中華民國九十二年五
月七日第二審判決（九十二年度上訴字第九七一號，自訴案號：台灣台北地方法院九
十一年度自字第三三三、八八八號），提起上訴，本院判決如左：
    主  文
上訴駁回。
    理  由
一偽造文書、誣告部分：
按刑事訴訟法第三百七十七條規定，上訴於第三審法院，非以判決違背法令為理由，
不得為之。是提起第三審上訴，應以原判決違背法令為理由，係屬法定要件。如果上
訴理由狀並未依據卷內訴訟資料，具體指摘原判決不適用何種法則或如何適用不當，
或所指摘原判決違法情事，顯與法律規定得為第三審上訴理由之違法情形，不相適合
時，均應認其上訴為違背法律上之程式，予以駁回。本件原判決撤銷第一審關於被告
乙○○部分之判決，仍諭知乙○○被訴誣告部分無罪，並維持第一審諭知被告甲○無
罪之判決，駁回上訴人等在第二審之上訴，已詳敘憑以認定之理由，從形式上觀察，
原判決並無任何違背法令之處。按誣告罪之成立，以告訴人所訴被訴人之事實必須完
全出於虛構為要件，若有出於誤會或懷疑有此事實而為申告，以致不能證明其所訴之
事實為真實，縱被訴人不負刑責，而告訴人本缺乏誣告之故意，亦難成立誣告罪名。
上訴意旨仍執前詞，泛謂被告乙○○誣告伊等偽填買賣土地契約書，被告甲○偽造文
書及誣告伊等侵占等語，係就原判決理由已詳為論斷與說明之事項，再為事實上之爭
執，殊非適法之第三審上訴理由。再者上訴人等自訴被告甲○犯有偽證罪，因此部分
未經合法上訴第二審，已經確定，自不得再提出上訴。其餘上訴意旨未依據卷證資料
，具體指摘原判決如何違背法令，置原判決之論於不顧，仍執前詞為事實上之陳述
，任意指摘，難謂已符合首揭法定上訴要件，其上訴違背法律上之程式，應予駁回。
二使公務員登載不實、詐欺部分：
按刑事訴訟法第三百七十六條所列各罪之案件，經第二審判決者，不得上訴於第三審
法院，法有明文，本件上訴人等自訴被告乙○○使公務員登載不實及詐欺部分，核屬
刑事訴訟法第三百七十六條第一、四款之案件，既經第二審判決，自不得上訴於第三
審法院，上訴人等竟復提起上訴，顯為法所不許，應併予駁回。
據上論結，應依刑事訴訟法第三百九十五條前段，判決如主文。
中      華      民      國    九十二    年      七      月    二十四    日
                              最高法院刑事第五庭
                                  審判長法官  謝  家  鶴
                                        法官  洪  文  章
                                        法官  花  滿  堂
                                        法官  陳  世  淙
                                        法官  洪  佳  濱
      右正本證明與原本無異
                                              書  記  官
中      華      民      國    九十二    年      八      月      五      日
                                                                      Ｑ


司法院資訊處製作；財團法人民間司法改革基金會備份。
